臺灣高雄地方法院刑事判決　　　　　　　　　　　　九十一年度易字第三六六號
　　公　訴　人　臺灣高雄地方法院檢察署檢察官
　　被　　　告　甲○○
　　選任辯護人　王國論
　　　　　　　　康進益律師
右列被告因違反化粧品衛生管理條例案件，經檢察官提起公訴（九十一年度偵字第一
一八六０號），本院判決如左：
    主  文
甲○○違反製造化粧品含有醫療或毒劇藥品者，應提出載有原料名稱、成分、色素名
稱及製造要旨之申請書，連同標籤、仿單、樣品、包裝、容器及化驗報告書，並繳納
證書費、查驗費，申請中央衛生主管機關查驗；經核准發給許可證後，始得製造之規
定，處罰金新臺幣玖萬元，如易服勞役以銀元參佰元（新臺幣玖佰元）折算壹日。
扣案之「ＩＲ左旋Ｃ退色素精華」藥用化粧品壹瓶，沒收銷燬之。
    事  實
一、甲○○係設於高雄市前鎮區○○○街三○一巷二十八號之必延化工有限公司（檢
    察官另行偵辦，下稱必延公司）負責人，明知自民國八十九年六月五日起，製造
    化粧品含有醫療藥品「Magnesium Ascorbyl Phosphate」美白成分者，應提出載
    有原料名稱、成分、色素名稱及製造要旨之申請書，連同標籤、仿單、樣品、包
    裝、容器及化驗報告書，並繳納證書費、查驗費，申請中央衛生主管機關查驗；
    經核准發給許可證後，始得製造。詎甲○○於八十九年六月五日至九十年五月三
    十一日間某日，未依上開規定申請中央衛生主管機關行政院衛生署查驗、核准並
    發給許可證，即於必延公司設於高雄縣燕巢鄉○○村○○○街四號之工廠製造含
    前開美白成份１. ２％之化粧品予良成企業有限公司（下稱良成公司），由良成
    公司分裝並命名為「ＩＲ左旋Ｃ退色素精華」藥用化粧品，並對外販售。嗣於九
    十年十二月十三日十一時二十分許，經臺南市衛生局派員至臺南市○○街八五巷
    五號一樓「美麗物語美容生活館」抽檢查獲，並扣得「ＩＲ左旋Ｃ退色素精華」
    藥用化粧品一瓶。
二、案經高雄市政府移送臺灣高雄地方法院檢察署檢察官偵查起訴。
    理  由
一、訊據被告甲○○雖對自八十七年間起有製造前開化粧品等情坦承不諱，惟矢口否
    認有何違反化粧品衛生管理條例之犯行，辯稱：上開化粧品係於八十九年六月前
    製造，行政院衛生署於八十九年六月五日公告後，即停止生產，並通知廠商要回
    收，惟一時之間無法全面回收而被查獲云云。然查右揭事實：
  (一)業據證人即必延公司經理黃森峰於高雄市政府衛生局訪談時證稱：「該化粧品係
    由設於高雄縣燕巢鄉之工廠所製造，因客戶之需求，未能及時向衛生署申請許可
    證」等語（詳見偵查卷第三頁反面），且有必延公司燕巢廠工廠登記證、必延公
    司營利事業登記證、臺北縣衛生局調查紀錄表、必延公司開發予良成公司統一發
    票、行政院衛生署藥物食品檢驗局檢驗成績書、臺南市衛生局化粧品檢查現場紀
    錄表及行政院衛生署八十九年六月五日衛署藥字第八九０二八一０四號公告各一
    件附卷可參，且有「ＩＲ左旋Ｃ退色素精華」藥用化粧品一瓶扣案可證。
  (二)證人黃森豐、謝順慶、劉美惠雖均於偵查中證稱：被告有通知其等回收前開藥用
    化粧品，但數量太多會遺漏云云。惟本院於審理時勘驗扣案之「ＩＲ左旋Ｃ退色
    素精華」藥用化粧品，發現包裝上載明出廠日期為西元二００一年四月一日（即
    民國九十年），且前開必延公司開發予良成公司統一發票所載品名為「ＩＲ化粧
    品」一批，日期載明為九十年五月三十一日，顯見被告於八十九年六月五日後至
    九十年五月三十一日間某日仍有製造前開化粧品行為，是被告於八十九年六月五
    日行政院衛生署公告後仍舊繼續生產，應可認定，證人上開證詞無非迴護被告之
    詞，與事實不符，均不足採信。
  (三)綜上所述，被告所辯無非飾詞，不足採信，犯行堪以認定，應依法論科。
二、核被告所為，係違反化妝品衛生管理條例第十六條第一項之規定，應依同條例第
    二十七條第一項前段之規定處罰。審酌被告並無前科，素行良好，因一時失慮致
    罹刑典，及犯後積極回收前揭化粧品，尚有悔意等一切情狀，量處如主文所示之
    刑，並諭知易服勞役折算標準。扣案之「ＩＲ左旋Ｃ退色素精華」藥用化粧品一
    瓶，為妨害衛生之物品，不論屬被告與否，依同條例第二十七條第一項後段宣告
    沒收銷燬之。
據上論斷，應依刑事訴訟法第二百九十九條第一項前段、化粧品衛生管理條例第十六
條第一項、第二十七條第一項、刑法第十一條、第四十二條第二項、罰金罰鍰提高標
準條例第二條，判決如主文。
本案經檢察官黃元冠到庭執行職務。
中      華      民      國    九十一    年      十      月    二十二    日
                                  臺灣高雄地方法院刑事第二庭
              法  官  陳業鑫
右正本證明與原本無異。
如不服本判決，應於判決送達後十日內，向本院提出上訴狀。
                                      書記官  陳素徵
中      華      民      國    九十一    年      十      月    二十四    日
